【裁判字號】    99,抗,457
【裁判日期】    991019
【裁判案由】    遷讓房屋等
【裁判全文】
臺灣高等法院臺中分院民事裁定  99年度抗字第457號
抗  告  人
即  原  告  乙○○
相  對  人
即  被  告  甲○○
上列抗告人與相對人間遷讓房屋等事件，對於民國99年8月27日
臺灣苗栗地方法院99年度重訴字第45號裁定，提起抗告，本院裁
定如下：
    主  文
抗告駁回。
抗告訴訟費用由抗告人負擔。
    理  由
一、按最高法院29年上字第935號判例意旨謂：「訴訟費用暫行
    規則第九條所謂因租賃權涉訟（即現行民事訴訟法第77條-9
    條），係指以租賃權為訴訟標的之訴訟而言，其以租賃關係
    已經終止為原因，請求遷讓房屋之訴，係以租賃物返還請求
    權為訴訟標的，非以租賃權為訴訟標的，其訴訟標的之價額
    ，應以房屋之價額為準」。
二、經查，本件抗告人主張伊與相對人間之租約，業於99年5月
    22日租期屆滿，伊有意收回自用，為此訴之聲明：相對人應
    將坐落苗栗縣頭份鎮○○段○○段688、689地號土地全部（
    見原審卷第39頁筆錄）及其上建號876號即門牌苗栗縣頭份
    鎮○○里○○路550號房屋返還抗告人，並將上開689地號上
    地上物拆除。另請求相對人自99年5月23日起至清償日止，
    按月給付抗告人違約金新台幣（下同）10萬元等情，有抗告
    人起訴狀附原審卷可稽，足證本件抗告人係以租約屆期為原
    因，請求返還租賃物，即係以租賃物返還請求權為訴訟標的
    而非因租賃權涉訟，是本件訴訟標的價額應以各該租賃物之
    價額為準。查本件抗告人請求相對人返還之租賃物為坐落苗
    栗縣頭份鎮○○段○○段688、689地號土地全部，及其上同
    段876建號建物。又查上開688、689地號土地公告現值均為
    16,000元，有該土地登記謄本在原審卷可按。另上開876建
    物現值80,900元，亦有苗栗縣政府稅務局竹南分局函文在原
    審卷可考。準此，本件訴訟標的之價額核定為14,704,900元
    【計算式：（苗栗縣頭份鎮○○段○○段688地號土地：公
    告土地現值每平方公尺16,000元174平方公尺）＋（同段
    689地號土地：公告土地現值每平方公尺16,000元740平方
    公尺）＋（同段876建號建物：依課稅現值為80,900元）＝
    14,704,900元】，應徵第一審裁判費141,448元，扣除已繳
    裁判費4,630元外，尚應補繳136,818元。又本件為租賃物返
    還請求權為訴訟標的，而非因租賃權涉訟，業如前述，是抗
    告意旨謂原裁定誤認本件為所有物返還請求權云云，顯有誤
    會。綜上，是原審依民事訴訟法第249條第1項但書之規定，
    限抗告人於收受本裁定送達5日內補繳上開裁判費136,818元
    ，逾期不繳，即駁回其訴，於法並無不合。抗告意旨指摘原
    裁定不當，求為廢棄改判，顯無理由，應予駁回。
三、本件事證已臻明確，兩造其餘攻擊或防禦方法及所提證據，
    均與本院心證之形成，不生影響，爰不一一再加以論述，併
    此明。
四、依民事訴訟法第四百九十五條之一、第四百四十九條第一項
    、第九十五條、第七十八條，裁定如主文。
中    華    民    國    99    年    10    月    19    日
                民事第一庭    審判長法  官  吳火川
                                    法  官  胡景彬
                                    法  官  陳繼先
以上正本係照原本作成。
再為抗告應以適用法規顯有錯誤為理由。
如提起再抗告者應於裁定送達後10日內向本院提出抗告理由狀（
須按照他造人數附具繕本）並繳納抗告裁判費新臺幣1,000元，
同時委任律師或具有律師資格之關係人為代理人。
                                    書記官  蘇昭文
中    華    民    國    99    年    10    月    19    日
                                                      Ｓ

司法院資訊處製作；財團法人民間司法改革基金會備份。
